臺灣臺北地方法院交通事件裁定　　　　95年度交聲字第1238號
原處分機關　交通部公路總局嘉義區監理所雲林監理站
異　議　人
即受處分人　甲○○
　　　　　　　　　　　號4樓
上列異議人即受處分人因違反道路交通管理處罰條例案件，對於
交通部公路總局嘉義區監理所雲林監理站中華民國95年7月12 日
所為之處分（原處分案號：嘉監雲字第0951000109號），聲明異
議，經臺灣雲林地方法院裁定管轄錯誤後，移送本院，本院裁定
如下：
    主  文
異議均駁回。
    理  由
一、按汽車（含機車）駕駛人停車時，停車時間、位置、方式、
    車種不依規定者，處新臺幣（下同）600元以上1,200元以下
    罰鍰；又汽車駕駛人、汽車所有人、汽車買賣業或汽車修理
    業違反第56條第1項或第57條規定，經舉發後，不遵守交通
    勤務警察或依法令執行交通稽查任務人員責令改正者，得連
    續舉發之。第7條之2之逕行舉發案件有下列情形之一者，得
    連續舉發：二、逕行舉發汽車有第56條第1項或第57條規定
    之情形，而駕駛人、汽車所有人、汽車買賣業、汽車修理業
    不在場或未能將汽車移置每逾2小時。道路交通管理處罰條
    例第3條第8款、第56條第1項第9款、第85條之1第2項第2款
    分別定有明文。
二、本件異議人即受處分人甲○○於民國92年7月1日起至94年7
    月6日止，將其所有車牌號碼YPT-523號機車分別停放於臺北
    市○○○路○段、忠孝東路6段，有停車位置不依規定之違規
    行為，經臺北市停車管理處以卷附違規查詢報表所列100件
    違反道路交通管理事件舉發通知單逕行舉發，除其中北市交
    停字第1AA398161、1AA398241、1AA398331號舉發通知單外
    ，異議人均未於應到案期限內繳納罰鍰或到案提出申訴，原
    處分機關乃於95年7月12日以嘉監雲字第0951000109號裁決
    書以異議人有停車位置不依規定之情形，依道路交通管理處
    罰條例第56條第1項第9款規定，就前開3件違規行為，各裁
    處罰鍰600元，其餘97件違規行為，各裁處罰鍰1,200元，累
    計裁處罰鍰118,200元等情，有機車車籍查詢、違規查詢報
    表、交通部公路總局嘉義區監理所雲林監理站95年5月12日
    嘉監雲字第0950005507號函及送達證書、交通部公路總局嘉
    義區監理所雲林監理站95年7月12日嘉監雲字第0951000109
    號違反道路交通管理事件裁決書及送達證書等件附卷可稽。
三、異議意旨略以：本件執行舉發之人員明知異議人上開車輛違
    規停放之時間甚長，而有意使異議人之違規行為繼續存在，
    不依道路交通管理處罰條例第56條第2 項規定，於舉發後使
    用民間拖吊車即時強制拖離，而予連續舉發，造成異議人需
    負擔累計罰鍰，其執法顯有不當，而有違比例原則等語。
四、經查，異議人於92年7月1日起至94年7月6日止，將其所有車
    牌號碼YPT-523號機車違規停放於臺北市○○○路○段、忠孝
    東路6段，為臺北市停車管理處以卷附違規查詢報表所列100
    件違反道路交通管理事件舉發通知單逕行舉發之事實，為異
    議人所不爭，且有前揭書函、違規查詢報表及裁決書存卷可
    參，應堪認定。異議人雖以前揭情詞聲明異議，然按道路交
    通管理處罰條例係為加強道路交通管理，維護交通秩序，確
    保交通安全而制定。該條例第85條之1第2項第2 款逕行舉發
    每逾2 小時得連續舉發之規定，係對於汽車駕駛人違反同條
    例第56條第1 項各款而為違規停車之行為，得為連續認定及
    通知違規之規定，乃立法者對於違規事實一直存在之行為，
    考量該違規事實之存在對公益或公共秩序確有影響，除使主
    管機關得以強制執行之方法及時除去該違規事實外，並得藉
    舉發其違規事實之次數，作為認定其違規行為之次數，從而
    對此多次違規行為得予以多次處罰，並不生一行為二罰之問
    題，故與法治國家一行為不二罰之原則，並無牴觸。而以「
    每逾2 小時」為連續舉發之標準，衡諸人民可能因而受處罰
    之次數及可能因此負擔累計罰鍰之金額，相對於維護交通秩
    序、確保交通安全之重大公益而言，尚未逾越必要之程度。
    94 年2月5日修正前道路交通管理處罰條例第56條第2項（修
    正後移置第3 項）汽車駕駛人不在違規停放之車內時，執法
    人員得於舉發其違規後，使用民間拖吊車拖離違規停放之車
    輛，並收取移置費之規定，係立法者衡量各種維護交通秩序
    之相關因素後，合理賦予行政機關裁量之事項，不能因有此
    一規定而推論連續舉發並為處罰之規定，違反憲法上之比例
    原則（大法官會議釋字第604 號解釋意旨參照）。本件異議
    人於民權東路6段（舉發99件）、忠孝東路6段（舉發1件）
    違規停車之事實，係經臺北市停車管理處於異議人每次違規
    停車逾2 小時後始逕行舉發，此由卷附違規查詢報表所載違
    規日不同即可得知，原處分機關以異議人有停車位置不依規
    定之違規行為，依道路交通管理處罰條例第56條第1項第9款
    規定，就異議人如卷附違規查詢報表所列100件違規行為，
    予以連續裁罰，揆諸上開說明及道路交通管理處罰條例之規
    定，於法並無不合。再者，交通勤務警察、依法令執行交通
    稽查任務人員或交通助理人員，於舉發交通違規時，究採取
    逕行舉發科處罰鍰或將車輛移置適當處所之措施，乃立法者
    賦予該等人員依具體情況為適當行為之裁量權限，此觀諸道
    路交通管理處罰條例第56條第3 項之規定自明，異議人稱若
    執行舉發人員採取拖吊處分即不至累計高額之罰鍰，有違比
    例原則云云，已屬無據，且查違規停車之拖吊移置費每次為
    1000 元，保管費為每日200元，此據臺北市停車管理處答覆
    本院在卷（見本院95年12月29日公務電話記錄），依此計算
    異議人於92年7月1日首次違規經拖吊至94年7月6日最後一次
    違規時止之違規罰鍰、移置費及保管費為148,800元（最低
    違規罰鍰600元，移置費用1,000元，保管費用：736日×200
    元＝147,200元），高於本件累計裁處之罰鍰118,200元甚多
    ，並未有利於異議人，異議人辯稱本件執法不當，使其負擔
    累計罰鍰，有違比例原則云云，尚無足採。從而，異議人於
    92 年7月1日起至94年7月6日止，在臺北市○○○路○段、忠
    孝東路6段違規停車之事實，事證明確，堪以認定。
五、綜上所述，本件受處分人確有於前揭時、地停車位置不依規
    定之違規行為，原處分機關依道路交通管理處罰條例第56條
    第1項第9款及違反道路交通管理事件統一裁罰基準及處理細
    則所訂之違反道路交通管理事件統一裁罰基準表之規定裁處
    異議人罰鍰計118,200元，核無違誤，本件受處分人之異議
    為無理由，自應將其異議駁回。
據上論斷，應依道路交通案件處理辦法第19條，裁定如主文。
中　　華　　民　　國　　96　　年　　1　　月　　30　　日
　　　　　　　　　交通法庭法　官　鍾淑慧
以上正本證明與原本無異。
如不服本裁定，應於送達後5日內向本院提出抗告狀。
      　　　　  　　　　　書記官　劉英芬
中　　華　　民　　國　　96　　年　　1　　月　　30　　日
